【裁判字號】    92,訴,818
【裁判日期】    920507
【裁判案由】    毒品危害防制條例
【裁判全文】
臺灣高雄地方法院刑事判決                          九十二年度訴字第八一八號
    公  訴  人  臺灣高雄地方法院檢察署檢察官
    被      告  甲○○
右被告因違反毒品危害防制條例案件，經檢察官聲請簡易判決處刑（九十一年度毒偵
字第七○三八號），本院認不宜以簡易判決處刑（九十二年度簡字第一一○四號），
爰改為適用通常程序，判決如左：
    主  文
甲○○施用第一級毒品，累犯，處有期徒刑捌月。
    事  實
一、甲○○前因違反肅清煙毒條例案件，經本院於民國八十六年十二月十八日以八十
    六年度訴字第三一三○號判處有期徒刑二年二月，並已確定，嗣於八十八年九月
    十八日假釋期滿未經撤銷而以執行完畢論。又甲○○復因施用毒品案件，經本院
    裁定送觀察、勒戒後，因認有繼續施用毒品之傾向，再經本院裁定令入戒治處所
    施以強制戒治，於戒治期滿後，由台灣高雄地方法院檢察署檢察官於九十年九月
    十二日以九十年度戒毒偵字第一○一一號為不起訴處分確定。詎甲○○猶不知悔
    改，竟於上開不起訴處分後之五年內即九十一年十月二十一日下午六時三十分許
    採集尿液時起回溯二十四小時內之某時，在不詳地點，以針筒注射之方式施用第
    一級毒品海洛因。嗣於九十一年十月二十一日下午四時三十分許，在高雄縣仁武
    鄉○○路為警發現可疑，經採集其尿液送驗而查獲。
二、案經高雄縣政府警察局仁武分局報告臺灣高雄地方法院檢察署檢察官偵查起訴。
    理  由
一、訊據被告甲○○對於右開時、地之犯罪事實均矢口否認，辯稱：伊於前揭戒治期
    滿後，即未曾施用過毒品云云。經查：
  (一)被告因施用毒品案件，經本院裁定送觀察、勒戒後，因認有繼續施用毒品之傾向
    ，再經本院裁定令入戒治處所施以強制戒治，於戒治期滿後，由台灣高雄地方法
    院檢察署檢察官於九十年九月十二日以九十年度戒毒偵字第一○一一號為不起訴
    處分確定之事實，有本院被告院內索引卡紀錄表、台灣高等法院被告全國前案紀
    錄表及刑案資料查註紀錄表各乙份在卷可按。是被告於涉本案之前，業已一犯施
    用毒品之罪甚明。
  (二)次查，經警於九十一年十月二十一日採集被告之尿液送驗結果，係呈嗎啡陽性反
    應，有台灣檢驗科技股份有限公司出具之編號ＫＨ二○○二Ａ0000000號
    濫用藥物尿液檢驗報告乙份附卷可稽。又海洛因施用入人體後水解還原成嗎啡，
    再循嗎啡之代謝方式排出體外，業據行政院衛生署藥物食品檢驗局七十三藥檢壹
    字第○三○二二一號函說明綦詳，且依醫學臨床實驗及根據英國藥學會出版
    Isolation and Indentification of Drugs乙書第二九三頁載明：海洛因經注射
    入人體後，在體內迅速水解成6Monoacety Imorphine，再緩緩繼續水解成嗎啡，
    然後再循嗎啡之代謝方式排出，同書第四三一至四三二頁並載有：嗎啡經注射入
    人體後，約百分之五十以上於八小時內自尿中排出，至二十四小時排出約百分之
    九十，但四十八小時後仍有微量可檢出等語。再者，上開尿液檢驗報告上載明係
    以ＧＣ／ＭＳ（即氣相層析質譜儀分析法）方法檢驗，而該方法之原理係檢品經
    氣化後，通過層析管分離純化，再將純化後之成分循序送入質譜儀做個別鑑定。
    因質譜儀所測定之圖譜，在化學上被公認具有指紋特性，故可據以完全判定該檢
    品係為何種化合物。職是，台北榮民總醫院即認為「若以氣相層析質譜儀（ＧＣ
    ／ＭＳ）作藥物及其代謝產物之定性及定量分析，幾乎不會有偽陽性反應產生」
    ，此經該院八十三年四月七日以八三北總內字第三○五九號函示明確。準此而論
    ，被告之尿液經以氣相層析質譜儀分析法檢驗，既係呈嗎啡陽性反應，顯見被告
    應有在前揭犯罪時間施用第一級毒品海洛因之行為甚明，其辯稱已無施用毒品云
    云，自屬卸責之詞，要無足取。此外，參以被告於本院審理時供明：伊以前施用
    第一級毒品海洛因之方式都是用注射針筒注射之方式等語，足見被告於本件亦應
    係以針筒注射之方式施用第一級毒品海洛因無疑。
  (三)綜上所述，被告於一犯施用毒品之罪後，確於前揭不起訴處分後之五年內，再為
    本件施用第一級毒品海洛因之犯行，且被告上開所辯復無足取，本件事證即屬明
    確，被告之犯行應堪認定。
二、查海洛因係屬毒品危害防制條例第二條第二項第一款所規定之第一級毒品，核被
    告所為，係犯毒品危害防制條例第十條第一項施用第一級毒品罪。被告持有毒品
    ，復進而施用，其持有毒品之低度行為，為施用毒品之高度行為所吸收，不另論
    罪。又被告前因違反肅清煙毒條例案件，經本院於八十六年十二月十八日以八十
    六年度訴字第三一三○號判處有期徒刑二年二月，並已確定，嗣於八十八年九月
    十八日假釋期滿未經撤銷而以執行完畢論之事實，有前揭前科資料在卷足憑，其
    受有期徒刑執行完畢，於五年以內再犯本件最重本刑為有期徒刑以上之罪，為累
    犯，應依刑法第四十七條之規定，加重其刑。本院審酌被告早有毒品前科，且復
    一犯施用毒品之罪，甫因戒治期滿而於九十年九月十二日經檢察官不起訴處分，
    竟於短期內再為本案犯行，並於犯後猶飾詞圖卸其責，顯然不思悔改，自制力亦
    屬不佳；惟另考量被告施用毒品行為於本質上係屬自我戕害行為，並未對社會造
    成直接而過鉅之損害，反社會性之程度應屬較低等一切情狀，酌情量處如主文所
    示之刑。
據上論斷，應依刑事訴訟法第二百九十九條第一項前段、毒品危害防制條例第十條第
一項，刑法第十一條前段、第四十七條，判決如主文。
本案經檢察官李奇哲到庭執行職務。
中      華      民      國      九十二      年      五      月    七    日
                                臺灣高雄地方法院刑事第七庭
                                    法  官  陳信旗
右判決正本證明與原本無異。
如不服本判決，應於送達後十日內，向本院提出上訴狀。
                                    書記官  張家榮
中      華      民      國      九十二      年      五      月    七    日
附錄本判決論罪之法條：
毒品危害防制條例第十條第一項
    施用第一級毒品者，處六月以上五年以下有期徒刑。


司法院資訊處製作；財團法人民間司法改革基金會備份。
